臺灣高等法院刑事裁定
110年度聲字第97號
聲  請  人  臺灣高等檢察署檢察官
受  刑  人  黃柏淞



上列聲請人因受刑人數罪併罰有二裁判以上，聲請定其應執行之
刑（聲請案號：臺灣高等檢察署110年度執聲字第27號），本院
裁定如下：
    主  文
黃柏淞犯如附表所示各罪所處之刑，應執行有期徒刑拾年。
    理  由
一、聲請意旨略以：上列受刑人即被告黃柏淞（下稱受刑人）因
    違反詐欺等數罪，先後經判決確定如附表所示，應依刑法第
    53條、第51條第5款規定，定其應執行之刑，爰依刑事訴訟
    法第477條第1項聲請裁定等語。
二、按裁判確定前犯數罪者，併合處罰之，但得易科罰金與不得
    易科罰金之罪、得易服社會勞動與不得易科罰金之罪，均不
    在此限；前項但書情形，受刑人請求檢察官聲請定應執行刑
    者，依第51條規定定之；數罪併罰，有二裁判以上，依第51
    條之規定，定其應執行之刑；數罪併罰，分別宣告其罪之刑
    ，宣告多數有期徒刑者，於各刑中之最長期以上，各刑合併
    之刑期以下，定其刑期，但不得逾30年，刑法第50條第1 項
    但書第1 款、第3款、第2 項、第53條及第51條第5 款定有
    明文。準此，如受刑人所犯之數罪中有原得易科罰金之罪者
    ，因與他罪合併定執行刑，於裁判前所犯數罪兼有得易科罰
    金、不得易科罰金之罪混合時，應繫乎受刑人之請求與否，
    而非不問被告之利益與意願，一律併合處罰之。又按數罪併
    罰中之一罪，依刑法規定得易科罰金，若因與不得易科之他
    罪併合處罰結果而不得易科罰金時，原所易科部分所處之刑
    ，自亦無庸為易科折算標準之記載，此經司法院大法官會議
    釋字第144 號解釋可參。再者，法律上屬於自由裁量之事項
    ，有其外部性界限及內部性界限，並非概無拘束，依據法律
    之具體規定，法院應在其範圍選擇為適當之裁判者，為外部
    性界限；而法院為裁判時，應考量法律之目的，及法律秩序
    之理念所在者，為內部性界限；法院為裁判時，二者均不得
    有所踰越。在數罪併罰，有二裁判以上，定其應執行之刑時
    ，固屬於法院自由裁量之事項，然仍應受前揭外部性界限及
    內部性界限之拘束（參照最高法院94年度台非字第233號判
    決意旨）。又刑事訴訟法第370條增訂第2項規定：「前項所
    稱刑，指宣告刑及數罪併罰所定應執行之刑。」及第3項規
    定：「第一項規定，於第一審或第二審數罪併罰之判決，一
    部上訴經撤銷後，另以裁定定其應執行之刑時，準用之。」
    已針對第二審上訴案件之定應執行之刑，明定有不利益變更
    禁止原則之適用，而分屬不同案件之數罪併罰，倘一裁判宣
    告數罪之刑，曾經定其執行刑，再與其他裁判宣告之刑定其
    執行刑時，在法理上亦應同受此原則之拘束，亦即另定之執
    行刑，其裁量所定之刑期，不得較重於前定之執行刑加計後
    裁判宣告之刑之總和（最高法院103年度第14次刑事庭會議
    決議、103年度台抗字第707號、第674號裁定意旨參照）。
三、經查：
  ㈠本件受刑人因詐欺等數罪，分別經臺灣新北地方法院、臺灣
    高雄地方法院、本院判決處如附表所示之刑，均經確定在案
    ，有上開各刑事判決書、本院被告前案紀錄表存卷可佐。又
    附表編號4、5、7所處罪刑係不得易科罰金，與附表其餘所
    處罪刑均係得易科罰金之罪刑，固合於刑法第50條第1 項但
    書之規定，惟受刑人已同意檢察官向法院聲請定其應執行刑
    ，並於定刑聲請切結書書親自簽名捺印，有該切結書（見本
    院卷第23頁）附卷可參，本院自應依刑法第50條第2 項之規
    定，依同法第51條規定定其應執行刑。
　㈡茲檢察官聲請定其應執行之刑，本院審核認其聲請於法尚無
    不合，並審酌受刑人如附表各罪所示刑度之外部限制（總刑
    期為有期徒刑11年7月）、附表編號1至6所示之罪前經臺灣
    新北地方法院以109年度聲字第2583號裁定合併應執行有期
    徒刑9年1月確定；並考量受刑人所犯如附表編號1、2所示之
    罪均為行使偽造私文書罪，且二類別間犯罪類型、行為態樣
    、動機均相同，又附表編號6、7均為詐欺取財、加重詐欺取
    財罪，各次犯罪時間亦相近，犯罪類型、行為態樣、動機均
    相同，此部分責任非難重複之程度較高；此二類別與其餘附
    表編號3、4、5之竊盜、加重強盜、偽造有價證券罪等部分
    ，則分屬不同類別，犯罪類型、行為態樣、動機均不相同，
    並無重複非難；另審酌其所犯各罪之法律目的、受刑人違反
    之嚴重性、所犯數罪為整體非難評價，及貫徹刑法量刑公平
    正義理念之內部限制等，定其應執行之刑如主文所示。
四、據上論斷，應依刑事訴訟法第477條第1項，刑法第50條第1
    項但書、第2項、第53條、第51條第5款，裁定如主文。
中　　華　　民　　國　　110 　年　　1 　　月　　21　　日
                  刑事第十二庭  審判長法  官   陳如玲
                                      法  官   蔡如惠
                                      法  官   郭惠玲
以上正本證明與原本無異。
如不服本裁定，應於收受送達後5日內向本院提出抗告狀。
                                      書記官    賴尚君
中　　華　　民　　國　　110 　年　　1 　　月　　21　　日
附表：
編　　　　　號  1 2 3 罪　　　　　名  行使偽造私文書罪 行使偽造私文書罪 竊盜 宣　　告　　刑  有期徒刑3月  有期徒刑4月 有期徒刑4月 犯　罪　日　期  106年1月19日上午11時50分許 106年6月23日 106年3月5日前某日 最　後 事實審 法　　院 臺灣高雄地方法院 臺灣新北地方法院 臺灣高雄地方法院  案　　號 106年度簡字第3784號 107年度簡上字第313號 107年度簡字第1692號  判決日期 107年1月8日 107年6月7日 107年6月8日 確　定 判　決 法　　院 同上 同上 同上  案　　號 同上 同上 同上  確定日期 107年2月5日 107年6月7日 107年8月14日 
編　　　　　號  4 5 6 罪　　　　　名  攜帶兇器強盜罪 偽造有價證券罪 詐欺取財未遂罪 宣　　告　　刑  有期徒刑7年6月 有期徒刑1年10月 有期徒刑2月 犯　罪　日　期  106年9月6日凌晨3時30分許 105年7月初某日 106年5月3日下午10時30分許 最　後 事實審 法　　院 本院 本院 臺灣新北地方法院  案　　號 107年度上訴字第715號 107年度上訴字第2995號 108年度易字第137號  判決日期 107年7月26日 107年12月19日 109年2月10日 確　定 判　決 法　　院 最高法院 最高法院 同上  案　　號 108年度台上字第1440號 108年度台上字第3446號 同上  確定日期 108年5月16日 108年10月30日 109年3月11日 
編　　　　　號  7   罪　　　　　名  以網際網路對公眾散布而犯詐欺取財罪   宣　　告　　刑  有期徒刑1年2月   犯　罪　日　期  106年3月5日   最　後 事實審 法　　院 本院    案　　號 109年度上訴字第1879號    判決日期 109年8月26日   確　定 判　決 法　　院 同上    案　　號 同上    確定日期 109年9月29日